【裁判字號】    97,易,167
【裁判日期】    970331
【裁判案由】    竊盜
【裁判全文】
臺灣雲林地方法院刑事判決               97年度易字第167號
公  訴  人  臺灣雲林地方法院檢察署檢察官
被      告  乙○○
                    國民
上列被告因竊盜案件，經檢察官提起公訴（96年度偵字第4835號
），於本院準備程序進行中，被告就被訴事實為有罪之陳述，經
合議庭裁定由法官一人獨任進行簡式審判程序，判決如下：
    主  文
乙○○攜帶兇器，踰越安全設備竊盜，累犯，處有期徒刑拾月，
扣案鋼鋸、美工刀各壹支均沒收之。
    犯罪事實及證據名稱
一、犯罪事實：
    乙○○前因竊盜案件，經本院於民國95年04月27日，以94年
    度易字第494 號判決判處應執行有期徒刑1 年10月確定，並
    於96年07月09日縮刑期滿執行完畢。因工作所得入不敷出，
    竟基於意圖為自己不法所有之犯意，於96年09月16日上午09
    時許，攜帶其所有客觀上足對人身安全產生危害之鋼鋸、美
    工刀各1 支，至雲林縣虎尾鎮下溪里溪底16號其任職之「東
    聚塑膠工廠」，自窗戶外將手伸入工廠內拉出工業用電纜線
    ，再持鋼鋸將電纜線鋸斷，當場以所攜帶美工刀剝除電纜線
    外皮，竊得長約20公尺、重約27公斤、價值約新臺幣（下同
    ）20,000元之裸銅線，得手後據為己有，放置於所騎乘車牌
    號碼WGK-596 號機車腳踏墊上，旋即逃離現場。嗣於同日下
    午01時30分許，騎車載運上開裸銅線欲前往資源回收場變賣
    ，於行經臺一線公路莿桐路段，因闖紅燈為警攔查，發現上
    情，並扣得鋼鋸及美工刀各1 支。
二、程序部分：
    本件被告乙○○所犯為死刑、無期徒刑、最輕本刑為3 年以
    上有期徒刑以外之罪，被告於準備程序中均就被訴事實為有
    罪之陳述，經法官告知簡式審判程序之旨，並聽取公訴人、
    被告之意見後，合議庭認為適宜，依刑事訴訟法第273 條之
    1 第1 項規定，裁定進行簡式審判程序。又刑事訴訟法第15
    9 條第1 項規定：被告以外之人於審判外之言詞或書面陳述
    ，除法律有規定者外，不得作為證據。惟同條第2 項例外規
    定：法院以簡式審判程序，不適用之。故本件不適用傳聞排
    除法則有關限制證據能力之相關規定。並得依同法第310 條
    之2 之準用同法第454 條之規定製作略式判決書，僅需記載
    犯罪事實、證據名稱及應適用之法條，並得以簡略方式為之
    。
三、認定犯罪事實所憑之證據及理由：
(一)、被害人甲○○之警詢筆錄。
(二)、贓物認領保管單1 紙。
(三)、查獲照片8 張、失竊現場指認照片4張。
(四)、扣案鋼鋸、美工刀各1支。
(五)、勘驗筆錄1份。
(六)、被告於警詢、檢察官面前之供述筆錄，及於本院審理時之自
    白。
(七)、被告自白與上述積極證據相符，顯屬真實。本件事證明確，
    被告竊盜犯行洵堪認定，自應依法論科。
四、論罪科刑之理由：
(一)、按刑法第321 條第1 項第3 款之攜帶兇器竊盜罪，其所稱「
    兇器」，其種類並無限制，凡客觀上足對人之生命、身體、
    安全構成威脅，具有危險性之兇器均屬之，且祇須行竊時攜
    帶此種具有危險性之兇器為已足，並不以攜帶之初有行兇之
    意圖為必要（最高法院79年臺上字第5253號判例要旨參照）
    ；又刑法第321 條第1 項第2 款所謂「其他安全設備」，係
    指除門扇牆垣以外，依通常觀念足認為防盜之一切設備而言
    （78臺上字第4418號判決）。查被告為本件竊盜犯行時，所
    攜帶之鋼鋸，鋼把長度為45公分，兩端呈鉤狀，為金屬材質
    ，質地堅硬，鋼鋸長度31公分，單邊呈鋸齒狀，亦為金屬材
    質；另美工刀1 支，刀刃長、寬分別為11公分及2 公分，刀
    刃鋒利，亦為質地堅硬之金屬，是被告為本件竊盜行為所攜
    帶之工具，客觀上足對人之生命、身體、安全造成危險，為
    可供兇器使用之物。另本件被告係自「東聚塑膠工廠」之窗
    戶，伸手入內竊取被害人電纜線，已如前述，而該窗戶具有
    防盜之作用，自應認為係門扇牆垣以外之「安全設備」。是
    核被告所為應係犯刑法第321 條第1 項第3 款、第2 款之攜
    帶兇器、踰越安全設備竊盜罪。起訴書雖已記載被告「從窗
    戶外將工廠內之工業用電纜線拉出」之符合刑法第321 條第
    1 項第2 款踰越安全設備而犯竊盜罪之加重要件，但漏未論
    及被告涉犯刑法第321 條第1 項第2 款踰越安全設備之法條
    ，容有未洽，惟本件起訴法條與論罪法條相同，僅加重條件
    有增加，尚不生變更起訴法條之問題，附此敘明。
(二)、被告前因前因竊盜案件，經本院於95年04月27日，以94年度
    易字第494 號判決判處應執行有期徒刑1 年10月確定，並於
    96年07月09日縮刑期滿執行完畢，有臺灣高等法院被告前案
    紀錄表在卷可稽，被告於有期徒刑執行完畢後，5 年內再故
    意犯本件有期徒刑以上之罪，應依刑法第47條第1 項規定，
    論以累犯，並加重其刑。
(三)、本院審酌，被告前有竊盜、強盜等犯罪前科，素行不佳，被
    告年輕力壯，就業並無困難，竟自72年起，多次因竊盜案件
    ，經法院判處徒刑，顯見被告盡想不勞而獲，品行亦有不端
    ，被告受僱「東聚塑膠工廠」，本應克盡職責，為僱主效力
    ，竟反而利用任職該處，知悉工廠運作方式及熟悉地形之機
    會，利用假日攜帶具有危險性之扣案工具，返回工廠，竊取
    工廠財物，被告犯罪動機、情節及惡性均不輕，惟被告坦承
    犯行，犯後態度良好，所竊取之電纜線，為警查獲後，已經
    被害人領回，犯罪所生實際損害不大，暨被告為高中畢業，
    教育程度不低，及其他一切情狀，量處如主文所示之刑。
(四)、扣案鋼鋸及美工刀各1 支，係供被告犯本件竊盜犯行所用之
    物，且為被告所有，業據被告供述在卷，爰依刑法第38條第
    1項第2款宣告沒收。
五、應適用之法律：
(一)、刑事訴訟法第273 條之1 第1 項、第299 條第1 項前段、第
    310 條之2 、第454 條。
(二)、刑法第321 條第1 項第2 款、第3 款、第47條第1 項、第38
    條第1 項第2 款。
本案經檢察官江柏青到庭執行職務。
中    華    民    國    97    年    3     月    31    日
                  刑事第六庭    法  官  李秋瑩
以上正本證明與原本無異。
如不服本判決，應於判決送達後10日內向本院提出上訴狀（須附
繕本）。
                                書記官  邱明通
中    華    民    國    97    年    3     月    31    日
附錄本案論罪科刑法條全文：
中華民國刑法第321條
犯竊盜罪而有左列情形之一者，處 6 月以上、 5 年以下有期徒
刑：
一  於夜間侵入住宅或有人居住之建築物、船艦或隱匿其內而犯
    之者。
二  毀越門扇、牆垣或其他安全設備而犯之者。
三  攜帶兇器而犯之者。
四  結夥三人以上而犯之者。
五  乘火災、水災或其他災害之際而犯之者。
六  在車站或埠頭而犯之者。
前項之未遂犯罰之。


司法院資訊處製作；財團法人民間司法改革基金會備份。
